臺灣新竹地方法院刑事判決　
111年度訴字第601號
公  訴  人  臺灣新竹地方檢察署檢察官
被      告  王柏凱



上列被告因傷害案件，經檢察官提起公訴（111年度偵續字第52
號），嗣被告於準備程序中就被訴事實為有罪之陳述，經本院告
知簡式審判程序之旨，並聽取被告與公訴人之意見後，本院合議
庭裁定由受命法官獨任進行簡式審判程序，判決如下：
    主  文
王柏凱犯傷害罪，處有期徒刑貳月，如易科罰金，以新臺幣壹仟
元折算壹日。
扣案之金屬製料管壹支沒收。
    事實及理由
一、本件犯罪事實及證據，除犯罪事實欄最後一行補充「嗣警據
    報到場處理，扣得前開金屬製料管1支，因而為警循線查悉
    上情。」證據部分另補充「本院110年度訴字第710號勘驗筆
    錄、被告於本院準備程序及審理中之自白（院卷第35-43、5
    5、63-66頁）」外，其餘均引用起訴書之記載（如附件）。
二、核被告王柏凱所為，係犯刑法第277條第1項之傷害罪。
三、量刑審酌：
    爰以行為人之責任為基礎，審酌被告前因友人劉子豪遭告訴
    人梁翃雲毆打、恐嚇，出於護送劉子豪而在告訴人持有園藝
    剪刀尚未攻擊前，先持金屬製料管毆打告訴人，造成告訴人
    身體法益侵害，所為誠屬不該；與告訴人關係之部分，考量
    本案被告亦因告訴人之傷害行為受有不輕之傷勢，而被告自
    陳雖有意與告訴人和解，然因告訴人不願而尚未和解等語（
    院卷第65頁），不為被告過於不利之考量，兼衡其前科素行
    、犯罪之動機、目的、手段、所生危害；暨考量被告於本院
    審理中自陳之教育智識程度、生活狀況等一切情狀，量處如
    主文所示之刑，並諭知易科罰金之折算標準。 
四、沒收：
　　扣案之金屬製料管1支為被告本案犯罪所用之物，且經被告
    於本院審理中自陳為其所有（院卷第64頁），爰依刑法第38
    條第2項規定宣告沒收。
據上論斷，應依刑事訴訟法第273條之1第1項、第299條第1項前
段、第310條之2、第454條第2項，判決如主文。
本案經檢察官翁貫育提起公訴，由檢察官陳昭德到庭執行職務。
中　　華　　民　　國　　111 　年　　10　　月　　28　　日
                  刑事第一庭  法　官  李建慶
以上正本證明與原本無異。  
如不服本判決應於收受送達後20日內向本院提出上訴書狀，並應
敘述具體理由；其未敘述上訴理由者，應於上訴期間屆滿後20日
內向本院補提理由書（均須按他造當事人之人數附繕本）「切勿
逕送上級法院」。告訴人或被害人如對於本判決不服者，應具備
理由請求檢察官上訴，其上訴期間之計算係以檢察官收受判決正
本之日期為準。
中　　華　　民　　國　　111 　年　　10　　月　　28　　日
                              書記官  張慧儀
附錄本判決論罪法條：
刑法第277條：
傷害人之身體或健康者，處五年以下有期徒刑、拘役或五十萬元
以下罰金。
犯前項之罪，因而致人於死者，處無期徒刑或七年以上有期徒刑
；致重傷者，處三年以上十年以下有期徒刑。
附件
臺灣新竹地方檢察署檢察官起訴書
                                     111年度偵續字第52號
　　被　　　告　王柏凱　男　43歲（民國00年0月00日生）
　　　　　　　　　　　　住新竹縣○○鄉○○路00號4樓 
                        （另案在法務部○○○○○○○執行中）
　　　　　　　　　　　　國民身分證統一編號：Z000000000號
上列被告因傷害案件，已經偵查終結，認應該提起公訴，茲將犯
罪事實及證據並所犯法條分敘如下：
　　　  犯罪事實
一、王柏凱之友人劉子豪前因故遭梁翃雲毆打及恐嚇，王柏凱受
    劉子豪所託，於民國110年9月4日下午5時許，持金屬製料管
    陪同護送劉子豪前往台灣積體電路製造股份有限公司（下稱
    台積電公司）12廠新建工程G8崗哨機車停放處牽車，嗣於同
    日下午5時2分許，王柏凱見梁翃雲攜帶園藝用剪刀走向崗哨
    ，因預料梁翃雲將對其不利，於梁翃雲未有攻擊動作前，即
    基於傷害之犯意，持金屬製料管朝梁翃雲毆打，梁翃雲亦持
    上開園藝用剪刀朝王柏凱揮砍反擊，雙方互相攻擊後，致梁
    翃雲受有左手臂腫大瘀青、左胸挫傷及臉部擦傷等傷害，王
    柏凱則受有胸部、手部、髖部開放性傷口等傷勢（梁翃雲所
    涉傷害等犯行，現由臺灣高等法院111年度上訴字第1376號
    案件審理中）。
二、案經梁翃雲告訴偵辦。
　　　　證據並所犯法條
一、證據清單暨待證事實:
編號 證據方法 待證事實 1 被告王柏凱於警詢及偵訊中之供述 被告供稱：伊先動手的，當時伊看到梁翃雲拿刀朝伊過來，伊就走過去，本來要拿棍子打梁翃雲的手制止他不要再過來，因為伊怕他會攻擊伊等語。 2 告訴人梁翃雲於警詢及偵訊中之指訴 證明上開犯罪事實。 3 證人劉子豪於警詢及偵訊中之證述 佐證上開犯罪事實。 4 證人蔡子文於警詢及偵訊中之證述 佐證上開犯罪事實。 5 110年9月4日台積電公司12廠新建工程G8崗哨前監視器錄影光碟、翻拍照片及現場採證照片 佐證上開犯罪事實。 6 內政部警政署保安警察第二總隊第三大隊第一中隊扣押筆錄2份 佐證上開犯罪事實。 7 法務部○○○○○○○○收容人患病、內外傷紀錄表、告訴人之就醫紀錄、收容人戒送外醫診療紀錄簿 佐證告訴人受有如犯罪事實所載之傷害。 
二、核被告所為，係犯刑法第277條第1項之傷害罪嫌。扣案之鐵
    管1支，為被告所有供其犯罪所用之物，請依刑法第38條第2
    項規定宣告沒收。
三、依刑事訴訟法第251條第1項提起公訴。
　　此　致
臺灣新竹地方法院
中　　華　　民　　國　　111 　年　　 7　　月　　11　　日
　　　　　　　　　　　　　　　檢　察　官　翁貫育
本件證明與原本無異　　　　　　
中　　華　　民　　國　　111 　年　   7　　月　　25　　日
                              書  記  官  陳桂香
參考法條：
中華民國刑法第277條第1項
傷害人之身體或健康者，處 5 年以下有期徒刑、拘役或 50 萬
元以下罰金。